【裁判字號】    91,易,422
【裁判日期】    920429
【裁判案由】    竊盜
【裁判全文】
臺灣桃園地方法院刑事判決                          九十一年度易字第四二二號
    公  訴  人  臺灣桃園地方法院檢察署檢察官
    被      告  丁○○
右列被告因竊盜案件，經檢察官提起公訴（九十一年度偵字第一一０七號），及移
併案審理（九十一年度偵字第一００七三號、第一三三一０號、第一六七０二號、第
一七０二四號、第二０五七一號），本院判決如左：
    主  文
丁○○連續毀越安全設備於夜間侵入住宅竊盜，累犯，處有期徒刑壹年伍月。
扣案之螺絲起子壹支、六角扳手壹支、鉗子壹支，均沒收。
    事  實
一、丁○○前曾於民國八十八年間，因違反槍砲彈藥刀械管制條例案件，經本院判處
    有期徒刑四月，嗣上訴由臺灣高等法院駁回上訴確定，於八十九年十二月二十九
    日執行完畢。
二、丁○○基於意圖為自己不法所有之概括犯意，先於九十年十二月二十八日二十時
    許，與乙○○（已另行判決確定）基於意圖為自己不法所有之共同犯意聯絡，在
    桃園縣蘆竹鄉宏竹村宏竹活動中心前，見四下無人，由丁○○在旁把風，推由乙○○持丁○○所有客觀上可作為兇器使用之螺絲起子、六角板手、鉗子各一把，
    共同竊取設於人行步道上為宏竹村村民共有之鋁製座椅二張，其中一張已竊取得
    手而置於渠二人實力支配下，正竊取第二張座椅時，為民眾報警當場查獲，並扣
    得丁○○所有之螺絲起子、六角扳手、鉗子各一支。
三、丁○○承前意圖為自己不法所有之概括犯意，於九十一年四月十八日一時三十分
    許，在桃園縣蘆竹鄉大華村凌雲一村八十號前，以其所有長約五十四公分的細鐵
    絲（未扣案）自車號ＢＯ－二七七二號丙○○所有之自小客車車窗縫隙勾開門鎖
    而打開車門，因見丙○○在車內留有一把備用鑰匙，即以該備用鑰匙將該車竊取
    駕離（並同時竊取車內有行動電話三支、新竹商銀金融卡一張），得手後丁○○
    駕車至新竹商銀大竹分行外面提款機，試圖以前開竊得之金融卡盜領帳戶內金額
    ，惟因輸入密碼錯誤而失敗，之後其復將竊得之行動電話攜至桃園市○○路二五
    ０號出售予高崧育（滿格電訊負責人），迨同日四時三十分許，其將前開竊得之
    贓車停放於桃園縣蘆竹鄉大華村凌雲一村二七號旁，為警方尋獲該車而發還車主
    。
四、丁○○復承前意圖為自己不法所有之概括犯意，於九十一年七月十三日二十二時
    許於夜間破壞屬安全設備之氣窗踰越侵入桃園縣蘆竹鄉大華村凌雲一村七九號庚○○住處，竊取現金新臺幣（下同）七０七元、白Ｋ金藍珠戒指和造型戒指各乙
    只暨該二戒指保單共二紙，得手後適庚○○返家發現，丁○○即自後門逃離，庚○○呼叫鄰人劉達祥幫忙追堵，庚○○在大華活動中心巷口逮捕丁○○並通知警
    員前來處理，於等候警方前來之際，丁○○坐在樹下趁隙將所竊得之前開金錢和
    保單塞在樹根縫隙中，為亦陪同等候警員前來之戊○○發現。
五、丁○○復承前意圖為自己不法所有之概括犯意，於九十一年八月二十一日十二時
    許，在桃園縣蘆竹鄉○○路○段八七號翁財記便利商店，利用友人己○○在店內
    申辦行動電話及店內顧客眾多之機會，徒手搬走竊取置放在櫃台前之大衛杜夫香
    菸一箱（共二十五條）得手後離去，嗣即將該箱香菸出售他人牟利。店員甲○○
    發現香菸被竊後觀看監視錄影帶而悉上情。
六、丁○○復承前意圖為自己不法所有之概括犯意，於九十一年九月十四日十四時許
    ，在桃園縣蘆竹鄉大華村凌雲一村四三號前，見辛○○所有之車號ＡＰＩ－一三
    六號機車鑰匙插在機車上，即竊取該機車得手後供己騎乘作為代步之用。迨同日
    十六時許，丁○○騎乘前開贓車而將之停放在桃園縣蘆竹鄉○○街七三巷口處時
    ，為警當場查獲，並扣得非丁○○所有之機車鑰匙一支。
七、案經桃園縣警察局大園分局報請臺灣桃園地方法院檢察署檢察官偵查起訴及移送
    併案審理。
    理  由
一、右揭犯罪事實，除如事實四、六之竊盜犯行外，業據被告丁○○迭於警訊、偵訊
    及本院訊問時供認不諱，核與共同被告乙○○（就事實二部分）於警訊、偵訊、
    及本院訊問時之供述、證人壬○○（為宏竹村村長，就事實二部分）於警訊時之
    證述；被害人丙○○（就事實三部分）於警訊、本院訊問時之指述；證人高崧育
    於警訊時之證述、被害人甲○○（就事實五部分）於警訊時之指述相符；此外，
    復有贓物領據乙紙、車籍作業系統－查詢認可資料乙紙、被告至提款機前欲盜領
    款項之翻拍照片二幀、新竹國際商銀自動櫃員機交易明細表乙紙、被告出售所竊
    手機之切結書乙紙等附卷，及前述螺絲起子、六角扳手、鉗子各一支扣案可佐，
    足證被告之自白與事實相符。次查，就事實四部分，被告雖辯稱伊當日並未進入
    被害人庚○○住處云云，惟查其該次竊盜犯行，除據被害人庚○○於警訊、本院
    訊問時（見本院九十二年二月二十五日訊問筆錄）指述綦詳外，證人戊○○亦於
    警訊中證稱：伊坐在樹下，被告坐在其旁，伊見被告將錢及不知何物塞在樹縫裡
    ，迨警員到場，伊即告訴警員，而在樹縫中取出七０七元和二張保單等語；證人
    劉達祥於警訊中證稱：當時庚○○大喊抓小偷，庚○○請伊賭住巷口，伊便見被
    告穿著短褲未穿衣服也未穿鞋子往大華活動中心方向跑等語，其二人證述之情與
    被害人庚○○之指述互核相符，此外，復有贓物領據乙紙、保單影本二紙、庚○○住處被竊照片九幀，足證被告所辯顯係卸責之詞，不足採信。再查，就事實六
    部分，被告辯稱：伊雖有偷機車，但已將機車騎回去了云云。惟查被告竊取該機
    車之犯行，除據被害人辛○○於警訊時指述綦詳外，復有贓物領據乙紙、車籍作
    業系統－查詢認可資料乙紙附卷可稽。被告於該日十四時許在大華村凌雲一村四
    三號前竊取該機車，而於同日十六時許，將車停放在大華街七三巷口處時為警查
    獲，非但其騎乘之時間甚長，且被告亦非將機車駛至原竊取處停放，復參以被告
    於本院九十二年四月十五日訊問時供稱：伊將機車騎回去後，拔下鑰匙，因見警
    察來，伊就把鑰匙往路邊丟等語，苟其無竊取機車之意，何以竟將非其所有之機
    車鑰匙取下？準此，堪認其有竊取該機車之犯意及犯行。綜上，本件事證明確，
    被告前開竊盜犯行，應堪認定。
二、查被告丁○○竊盜所用之螺絲起子、六角扳手、及鉗子等物為金屬製品，質硬而
    型尖，客觀上足以危害他人生命、身體之安全，應認均係屬兇器。是核被告所為
    ，就事實二部分，係犯刑法第三百二十一條第一項第三款之攜帶兇器竊盜罪；就
    事實四部分，係犯刑法第三百二十一條第一項第二款、第一款之毀越安全設備於
    夜間侵入住宅竊盜罪；就事實三、五、六部分，係犯刑法第三百二十條第一項之
    竊盜罪。被告與乙○○間就事實二之竊盜犯行，有犯意聯絡、行為分擔，為共同
    正犯。被告先後多次竊盜犯行，時間緊接，而犯基本構成要件相同之罪名，顯係
    基於概括之犯意反覆為之，應依連續犯之規定，論以情節較重之刑法第三百二十
    一條第一項第二款、第一款之毀越安全設備於夜間侵入住宅竊盜罪，並加重其刑
    。又被告前曾有如事實一所述之犯罪科刑執行情形，此有臺灣高等法院被告全國
    前案紀錄表乙紙在卷足憑，其於五年之內再犯本件最重本刑為有期徒刑以上之罪
    ，為累犯，應依法遞加重其刑。公訴人就被告如事實三、四、五、六部分之犯行
    ，雖未敘及，惟前開部分與起訴論罪部分既具有連續犯之裁判上一罪關係，為起
    訴效力所及，本院自應併予審究。爰審酌被告正值壯年，竟不思奮發上進以正途
    獲取報酬、及其犯罪之動機、手段、所竊取財物之價值、所生危害、及其犯後坦
    承大部分犯行，態度尚稱良好等一切情狀，量處如主文所示之刑，以資懲儆。扣
    案之螺絲起子、六角扳手、鉗子各一支，係被告丁○○所有且為供犯本件竊盜罪
    所用之物，業據共犯乙○○及被告丁○○均供承在卷，爰依刑法第三十八條第一
    項第二款之規定，依法宣告沒收。至如事實三該次竊盜犯行，被告所使用之長約
    五十四公分的細鐵絲，雖為被告所有，惟並未扣案，且據被告供稱該鐵絲已經不
    見了（見本院九十二年四月一日訊問筆錄），惟免執行之困難，爰不為沒收之諭
    知。另如事實六所扣得之機車鑰匙一支，並非被告所有，亦據被告供明在卷（見
    九十二年四月十五日審判筆錄），爰亦不為沒收之諭知，附此敘明。
三、臺灣桃園地方法院檢察署檢察官移送併案意旨（九十一年度偵字第二０五七一號
    ）略以：被告丁○○與己○○（已另案由本院判決）共同基於意圖為自己不法所
    有之犯意聯絡，於九十一年九月十九日下午三時許，在桃園縣蘆竹鄉○○路四七
    ０號「第七艦隊電腦通訊世界」，由丁○○假藉詢問店員癸○○有關手機維修等
    問題，徒手竊取癸○○所有放在櫃檯上之ＮＯＫＩＡ八八五０型（序號0000
    00000000000號）之行動電話一支。得手後，由丁○○於同日晚間七
    時許，將該行動電話以二千五百元之價格出售給位於桃園市○○路四八三號一樓
    「臺灣通信通訊行」，因認被告丁○○另涉有竊盜之犯行。惟按犯罪事實，應依
    證據認定之，無證據不得定推其犯罪事實；不能證明被告犯罪者，應諭知無罪之
    判決，刑事訴訟法第一百五十四條、第三百零一條第一項分別定有明文。又認定
    不利於被告之事實，須依積極證據，苟積極證據不足為不利於被告事實之認定時
    ，即應為有利於被告之認定，更不必有何有利之證據（最高法院三十年上字第八
    一六號判例參照）。經查，被告雖於本院訊問時曾自白該手機係其所竊，己○○
    是走出右開店時始知悉伊竊手機云云，惟其嗣於本院訊問時已供明：是因己○○
    假釋還有兩年多，要求伊擔下該罪，伊始於本院訊問時供稱該手機是伊所竊，然
    實情是該手機為己○○所偷，伊原不知情，迨己○○偷出，二人在店外，伊才知
    道並為己○○將該手機出售等語（見本院九十二年四月十五日審判筆錄）。本院
    斟諸被害人癸○○證稱：當天丁○○和己○○進來時，伊原來在跟朋友講手機，
    伊看到他們進來，就掛掉手機去招呼他們，伊將手機放在展示櫃的桌上，該桌在
    伊招呼被告的位置左邊約兩公尺左右。被告手機有問題，就跟伊面對面對談，當
    時己○○所站的位置，離伊手機的位置很近，他在看展示櫃的東西。丁○○問了
    些問題，但不會很久，約兩分鐘左右後，他問的問題也沒有得到解決，不了了之
    ，他們就走了，伊之後才發現手機不見了。伊當時與丁○○交談時，除交談中間
    己○○問伊天線多少錢，伊回答都是壹佰元（時間僅約幾秒）該次外，伊亦立即
    回頭跟丁○○講話，眼睛視線完全沒有離開過丁○○，而丁○○亦完全未離開原
    來之位置，丁○○的位置並無法看到伊手機等語（見本院同上審判筆錄）。是依
    上情，被害人放置手機之展示櫃桌子的位置，恰距己○○所站立之位置甚近，被
    害人癸○○的視線亦完全未離開被告，則衡情，被告自無可能有任何機會竊取該
    手機，該手機應為己○○所竊。復參以，被害人癸○○原持手機在講電話，因見
    被告與己○○進入店內，始隨手將手機置於展示櫃桌上，則被告應無可能於「事
    前」與己○○有共同犯意聯絡。又被告所站立的位置既無法看到被害人之手機，
    則被告應亦無可能於己○○行竊手機時，與之於事中有任何共同犯意之聯絡。而
    被告雖於離開該店後已知悉己○○行竊之事，且為己○○出售手機牟利，惟斯時
    己○○之竊盜犯行既已完成，即無事後共犯之可言，被告應係另犯贓物罪嫌。綜
    上，上述併案部分，核與本件公訴人所起訴之竊盜犯行，並無連續犯之裁判上一
    罪關係。本院即無從併案審理，應退回原承辦檢察官另行偵辦，附此敘明。
據上論斷，應依刑事訴訟法第二百九十九條第一項前段，刑法第五十六條、第三百二
十一條第一項第二款、第一款、第四十七條、第三十八條第一項第二款，判決如主文
。
本案經檢察官陳雅譽到庭執行職務。
中        華        民        國    九十二    年    四    月    二十九  日
                                臺灣桃園地方法院刑事第六庭
                                    法  官 林  曉  芳
右正本證明與原本無異。
如不服本判決，應於判決送達後十日內向本院提出上訴狀( 應附繕本 )，上訴於
臺灣高等法院。
                                    書記官 賴  朱  梅
中        華        民        國    九十二    年    五    月      一    日
中華民國刑法第三百二十一條
犯竊盜罪而有左列情形之一者，處六月以上、五年以下有期徒刑：
一  於夜間侵入住宅或有人居住之建築物、船艦或隱匿其內而犯之者。
二  毀越門扇、牆垣或其他安全設備而犯之者。
三  攜帶兇器而犯之者。
四  結夥三人以上而犯之者。
五  乘火災、水災或其他災害之際而犯之者。
六  在車站或埠頭而犯之者。
前項之未遂犯罰之。


司法院資訊處製作；財團法人民間司法改革基金會備份。
